# 请教信用证外币保证金汇率折算问题

提问人：syz621028 时间：2011-01-23 11:58:36
请教： 信用证保证金账户的外币存款（其他货币资金科目），是外币货币性项目吗，是否应该按照报表日的汇率折算？ 如：A公司2010 年 9 月份开具 6 个月信用证（金额 100 万美元）采购设备，同日购汇 100 万美元存入信用证保证金户，请问在 2010 年 12 月 31 日是否应按照报表日的汇率折算？

回答人：chenyiwei
外币保证金存放于银行，尚未对供应商支付之前，仍然是货币性项目，期末应按现行汇率调整。